最高法院刑事判決                              八十六年度台上字第二○五七號
    上訴人  甲○○
右上訴人因違反麻醉藥品管理條例案件，不服台灣高等法院中華民國八十五年十一月
十五日第二審判決（八十五年度上訴字第四一三五號，起訴案號：台灣桃園地方法院
檢察署八十四年度偵字第一○九八六號），提起上訴，本院判決如左：
    主  文
原判決撤銷，發回台灣高等法院。
    理  由
本件原判決認定上訴人甲○○意圖營利，基於概括犯意，於桃園市○○○街一八三號
四樓租住處，向吳聰和以每包（重約一公克）新台幣（下同）五千元之價格販入安非
他命，再以電話與欲購買安非他命者連繫，於民國八十四年八月五日，在上開租住處
，先自其向吳聰和販入之安非他命中，拿取部分供己非法吸用後，再以五千元之價格
非法販賣該包安非他命予柯靜慧。復於八十四年八月中旬起至同月二十八日十時許間
，先後二次在上址，先行取出部分安非他命供己非法吸用後，再連續以包五千元之價
格販賣予簡錫琪；另次簡錫琪以其所有呼叫器一只折價三千元質押予上訴人，購買安
非他命一包（重約零點五公克）。又於同月二十八、二十九日，在上址先行取出部分
安非他命後，再以五千元之價格販賣安非他命一包予陳金生等情。因而撤銷第一審關
於上訴人非法販賣化學合成麻醉藥品部分不當之判決，改判仍論上訴人以連續非法販
賣化學合成麻醉藥品罪刑，固非無見。
但查：(一)原判決認定上訴人意圖營利，基於概括犯意，向吳聰和以每包五千元之價格
販入安非他命。惟對於上訴人買受安非他命之時間、次數及其數量，均未詳予查明審
認，於法尚有未合，並有調查證據未盡之違法。(二)上訴人上開非法販入安非他命部分
之事實，未據檢察官起訴，原審併予判決，於理由內未說明該部分事實，是否與已起
訴部分犯罪事實有實質上或裁判上一罪關係，依審判不可分原則得併予審判，亦屬判
決理由不備。(三)麻醉藥品管理條例第十三條之三規定，犯第十三條之一第二項各款之
罪，供出麻醉藥品來源因而破獲者，得減輕其刑。上訴人於原審已供出其安非他命之
來源，為向吳聰和購入者。倘其所供屬實，即得依上揭規定減輕其刑。原判決既以上
訴人此項供述為可採，而認定其係向吳聰和販入安非他命轉售牟利，乃不依上開規定
減輕其刑，又未明不予減輕之理由，亦有可議。以上或為上訴意旨所指摘，或為本
院得依職權調查之事項，應認原判決有撤銷發回更審之原因。
據上論結，應依刑事訴訟法第三百九十七條、第四百零一條，判決如主文。
中      華      民      國    八十六    年      四      月      十      日
                              最高法院刑事第五庭
                                  審判長法官  陳  錫  奎
                                        法官  洪  清  江
                                        法官  李  璋  鵬
                                        法官  吳  昆  仁
                                        法官  李  彥  文
      右正本證明與原本無異
                                              書  記  官
中      華      民      國    八十六    年      四      月     十五     日
